【裁判字號】    97,審易,2393
【裁判日期】    971225
【裁判案由】    竊盜
【裁判全文】
臺灣高雄地方法院刑事判決            97年度審易字第2393號
公  訴  人  臺灣高雄地方法院檢察署檢察官
被      告  乙○○
                    （現另案於臺灣高雄第二監獄執行中）
上列被告因竊盜案件，經檢察官提起公訴（97年度偵緝字第2173
號），嗣因被告就被訴事實為有罪之陳述，本院依簡式審判程序
審理，判決如下：
    主  文
乙○○犯攜帶兇器踰越安全設備竊盜罪，累犯，處有期徒刑拾月
。
    事  實
一、乙○○前因違反毒品危害防制條例案件，經本院分別以95年
    度簡字第2397號判決判處有期徒刑6 月及95年度易字第1975
    號判決判處有期徒刑10月（減為有期徒刑5 月）確定，上揭
    2 罪經接續執行，於民國96年9 月11日縮短刑期執行完畢。
    詎仍不知悔改，於97年3 月23日凌晨1 時20分許，穿著雨衣
    至其住處旁即高雄縣鳳山市○○里○○街1 號前，見鄰居甲
    ○○所使用車牌號碼8253-QS 號自小貨車（車主為甲○○之
    母吳謝碧霞），停放在1 號住宅旁鐵片圍牆內之空地上（屬
    甲○○所有之停車場），竟意圖為自己不法之所有，持其所
    有客觀上可作為兇器使用之活動扳手1 支（未扣案），拆卸
    8253-QS 號自小貨車之觸媒轉換器1 支（價值約新台幣1萬3
    千元），得手後，攜帶前揭贓物與扳手，翻牆返回其位在高
    雄縣鳳山市○○里○○街2 號住處時，為站立在家門前之親
    弟呂生發所撞見，並開口探問偷竊目的，復因上開行竊過程
    為附近之鄰居陳炳德所目擊而查悉上情。
二、案經高雄縣政府警察局鳳山分局報告臺灣高雄地方法院檢察
    署檢察官偵查起訴。
    理  由
一、本件被告乙○○所犯之罪，為死刑、無期徒刑、最輕本刑為
    3 年以上有期徒刑以外之罪，其於準備程序進行中，就被訴
    事實為有罪之陳述，經本院告知簡式審判程序之旨，並聽取
    檢察官及被告之意見後，裁定進行簡式審判程序。
二、上開犯罪事實，業經被告於本院審理中坦承不諱，核與證人
    即被害人甲○○於警詢之證述相符，復有證人即目擊之呂生
    發、陳炳德於警詢及偵查中之證述可查，此外，尚有被害人
    甲○○提出換修被竊物品之統一發票影本1 紙、行竊現場位
    置簡圖、停車場照片8 紙照在卷可查，足認被告之自白與事
    實相符，足堪採信。從而，本件事證明確，被告犯行，應堪
    認定，應依法論科。
三、按刑法第321 條第1 項第3 款之攜帶兇器竊盜罪，係以行為
    人攜帶兇器竊盜為其加重條件，此所謂兇器，其種類並無限
    制，凡客觀上足對人之生命、身體、安全構成威脅，具有危
    險性之兇器均屬之，且祇須行竊時攜帶此種具有危險性之兇
    器為已足，並不以攜帶之初有行兇之意圖為必要（最高法院
    79年臺上字第5253號判例意旨參照）。本件被告行竊時所攜
    帶之活動扳手1 支雖未扣案，惟經證人呂生發、陳炳德證述
    被告於案發時確實持有該活動扳手明確，既可用於旋轉螺絲
    ，拆卸觸媒轉換器，應屬鐵製用品始足供旋轉螺絲，堪認客
    觀上為足以殺傷人生命、身體之器械，顯為具有危險性之兇
    器，故被告於偵查中否認持有活動扳手一情，顯不足採。另
    停車場之圍牆係由鐵片所圍繞，雖非土磚作成之牆垣，然亦
    係因防閑而設，自屬安全設備之一種（最高法院45年台上字
    第210 號判例意旨參照）。故核其所為，係犯刑法第321 條
    第1 項第2 、3 款之攜帶兇器踰越安全設備竊盜罪。又被告
    所進入行竊觸媒轉換器之場所，為被害人屋旁所另外圍設之
    停車場，並有獨立之出入口，非有人居住之住宅或建築物，
    有卷附之現場簡圖、停車場照片8 紙在卷可參，是公訴意旨
    認被告所犯之竊盜犯行尚涉犯刑法第321 條第1 項第1 款之
    夜間侵入住宅竊盜之加重情形，尚有誤會，併予敘明。被告
    有犯罪事實欄所述之前科，於96年9 月11日縮短刑期執行完
    畢，有臺灣高等法院被告前案紀錄表1 份在卷可按，其於受
    徒刑之執行完畢後，5 年以內故意再犯本件有期徒刑以上之
    罪，為累犯，應依刑法第47條第1 項之規定，加重其刑。爰
    審酌被告年值青壯，身心健全，不思循正當工作以謀資費，
    竟竊取他人財物變賣，價值觀念偏差，應予導正，所竊物品
    價值雖非鉅，被害人尚須花費送修，亦有損害，事後坦承犯
    行，惟仍避重就輕，並不足取等一切情狀，量處如主文所示
    之刑。被告行竊所用之活動扳手並未扣案，為免將來執行之
    困難，爰不為沒收之諭知，附此敘明。
據上論斷，應依刑事訴訟法第273 之1 第1 項、第299 條第1 項
前段，刑法第321 條第1 項第2 、3 款、第47條第1 項，判決如
主文。
本案經檢察官丙○○到庭執行職務。
中    華    民    國    97    年    12    月    25    日
                  刑事第七庭    法  官  梁淑美
以上正本證明與原本無異。
如不服本判決應於收受本判決後10日內向本院提出上訴書狀，並
應敘述具體理由，如未敘述上訴理由者，應於上訴期間屆滿後20
日內補提理由書狀於本院（均須按他造當事人之人數附繕本）「
切勿逕送上級法院」。
中    華    民    國    97    年    12    月    25    日
                                書記官  林豐富
附錄本案論罪科刑法條：
中華民國刑法第321條
（加重竊盜罪）
犯竊盜罪而有左列情形之一者，處 6 月以上、 5 年以下有期徒刑
：
一、於夜間侵入住宅或有人居住之建築物、船艦或隱匿其內而犯之
    者。
二、毀越門扇、牆垣或其他安全設備而犯之者。
三、攜帶兇器而犯之者。
四、結夥三人以上而犯之者。
五、乘火災、水災或其他災害之際而犯之者。
六、在車站或埠頭而犯之者。
前項之未遂犯罰之。


司法院資訊處製作；財團法人民間司法改革基金會備份。
